ANGEL DAVID VILLA LUJÁN

Desarrollador Front-end

ACERCA DE MI

Soy un joven apasionado por el mundo TI, tengo un fuerte deseo de aprender y crecer en este campo en constante evolución.
Actualmente curso noveno semestre de ingenieria en sistemas. Mi objetivo es crear experiencias de usuario atractivas y funcionales, mediante la traducción de diseños en código. Soy analítico, detallista y orientado a resultados, comprometido con la mejora continua y el trabajo en equipo.



+57 301 598 5993



escarlata.2003@gmail.com



Cartago, Valle - Colombia

LENGUAJES

• Inglés Básico A2

HABILIDADES BLANDAS

- Conceptos Técnicos
- Creatividad
- Resiliencia
- Responsable
- Analitico
- Solidario

HABILIDADES TECNICAS

- PHP, Javascript, HTML5, CSS3, Node.js
- React.js, Redux, Express, Bootstrap, Tailwind CSS, Material UI, Less, Module CSS
- MySQL, PostgreSQL
- Metodología Agile: Scrum

EXPERIENCIA

Técnico Profesional en Programación de Aplicaciones Informáticas

Corporación de Estudios Tecnológicos del Norte del Valle - COTECNOVA

08/08/2021 - 10/12/2021

Desarrollé una aplicación de agendamiento de citas médicas, que permitía la gestión de pacientes, doctores y horarios disponibles. El proyecto, aunque quedó como maqueta, fue un paso importante en mi formación académica.

Full Stack Web Developer - Proyecto Final Grupal (SkillHub)

Henry Bootcamp

29/07/2023 - 24/08/2023

Diseñé y desarrollé una aplicación para buscar y crear recetas de comidas, utilizando la API de Spoonacular. Esta experiencia me permitió trabajar con tecnologías como React.js, Redux, Node.js y PostgreSQL.

Gestión de Valores de Pólizas de Vehículos Proyecto Individual 05/10/2023 - 19/12/2023

Desarrollé un sistema para gestionar valores de pólizas de vehículos, permitiendo a los usuarios administrar y calcular los valores de las pólizas de seguros de manera eficiente y precisa.

Comercializadora de Productos Agrícolas Finca La Lolita Proyecto de Tecnología de Sistemas de Información 05/08/2023 - 26/01/2024

Participé en el desarrollo de una plataforma para una comercializadora de productos agrícolas, permitiendo la gestión eficiente de inventarios, pedidos y clientes. Esta experiencia me brindó la oportunidad de trabajar con tecnologías como MongoDB, Express.js, React.js y Node.js.

EDUCACIÓN

Corporación de Estudios Tecnológicos Del Norte del Valle Cartago,Valle

Técnico Profesional en Programación de Aplicaciones Informáticas

2020 - 2022

Tecnólogo en Sistemas de Información

2022 - 2024

Henry Bootcamp Argentina ,Buenos Aires

Full Stack Web Developer. 800 horas de cursado teórico-práctico.

2023

